【裁判字號】    98,上訴,4439
【裁判日期】    981113
【裁判案由】    毒品危害防制條例
【裁判全文】
臺灣高等法院刑事判決                98年度上訴字第4439號
上  訴  人
即  被  告  甲○○
上列上訴人因違反毒品危害防制條例案件，不服臺灣基隆地方法
院98年度訴字第881號，中華民國98年9月23日第一審判決（起訴
案號：臺灣基隆地方法院檢察署98年度毒偵字第1293號），提起
上訴，本院判決如下：
    主  文
上訴駁回。
    理  由
一、按不服地方法院之第一審判決而上訴者，應向管轄第二審之
    高等法院為之。上訴書狀應敘述具體理由。第二審法院認為
    上訴書狀未敘述理由或上訴有第362條前段之情形者，應以
    判決駁回之。刑事訴訟法第361條第1項、第2項、第367條前
    段，分別定有明文。所謂不服第一審判決之具體理由，係指
    依據卷內訴訟資料，具體指摘第一審判決關於認定事實、適
    用法律及量刑等項，有違法或不當之情形而言，此為提起第
    二審上訴之法定要件。倘上訴人之上訴書狀或補提之上訴理
    由書，雖有敘述上訴理由，惟並未具體敘述第一審判決有上
    述違法、不當情形，即與未敘述具體理由無異，所為上訴，
    即不符合上訴之法定要件。
二、本件上訴人即被告甲○○不服原審判決，提起上訴，上訴狀
    理由略以：被告年屆42歲卻在監服刑長達21年，被告長期與
    社會隔絕，每每假釋出獄，因難以適應外界生活藉毒品麻醉
    自己，然被告在今年8月1日得到正當工作，同時觸犯毒品罪
    ，自責不已，為此積極自費接受美沙冬替代療法已有數月，
    現已遠離毒品，請衡酌被告如入監服刑將喪失上開得來不易
    之正當工作，為此請求准予將原判決改為接受美沙冬療法或
    改以易科罰金替代服刑云云。惟按量刑之輕重，係屬事實審
    法院得依職權自由裁量之事項，茍於量刑時，已依行為人之
    責任為基礎，並斟酌刑法第57條各款所列情狀，而未逾越法
    定範圍，又未濫用其職權，即不得遽指為違法。本件原審法
    院認定被告施用第一級海洛因及第二級毒品甲基安非他命，
    罪證明確，被告復符合累犯應予加重之規定，又審酌被告曾
    有施用毒品之前科仍不知戒除，及其犯罪後坦承犯行、犯罪
    所生危害等一切情狀，對被告施用第一級毒品罪部分科處有
    期徒刑7月、被告施用第二級毒品罪部分科處有期徒刑3月，
    並定應執行有期徒刑9月，未逾越法定刑度，亦未濫用自由
    裁量之權限，刑度妥適，核無不當或違法之情形。次按所謂
    「美沙冬替代療法」，係法務部援引毒品危害防制條例第24
    條之規範意旨，擬定毒品減害計畫，對施用毒品之被告，委
    諸檢察官斟酌具體個案情節，以緩起訴附戒癮治療手段，代
    替刑事訴追程序。本件被告施用毒品犯行，既經檢察官提起
    公訴，當認已無上開毒品減害計畫之適用，被告上訴意旨請
    求改命接受美沙冬療法以替代服刑云云，於法不合，與未敘
    明具體理由無異。至上訴意旨請求另以易科罰金替代服刑云
    云，衡被告所受有期徒刑之宣告，與刑法第41條易科罰金規
    定之要件不符，被告上訴徒執其個人對法律之誤解，並未依
    據卷內既有訴訟資料或提出新事證，指摘或表明第一審判決
    有何採證認事、用法或量刑等足以影響判決本旨之不當或違
    法，而構成應予撤銷之具體理由。是其上訴並未以書狀敘述
    具體理由，揆諸上開規定，自屬不合法律上之程式，爰不經
    言詞辯論，將被告之上訴駁回。
據上論斷，應依刑事訴訟法第367條前段、第372條，判決如主文
中    華    民    國    98    年    11    月    13    日
                  刑事第二十一庭審判長法  官  蔡聰明
                                      法  官  許永煌
                                      法  官  趙文
以上正本證明與原本無異。
施用第一級毒品部分如不服本判決，應於收受送達後10日內向本
院提出上訴書狀，其未敘述上訴之理由者並得於提起上訴後10日
內向本院補提理由書（均須按他造當事人之人數附繕本）「切勿
逕送上級法院」。
施用第二級毒品部分，不得上訴。
                                      書記官  葉金發
中    華    民    國    98    年    11    月    16    日
附錄：本案論罪科刑法條全文
毒品危害防制條例第10條
施用第一級毒品者，處 6 月以上 5 年以下有期徒刑。
施用第二級毒品者，處 3 年以下有期徒刑。


司法院資訊處製作；財團法人民間司法改革基金會備份。
